【裁判字號】    95,裁,913
【裁判日期】    950504
【裁判案由】    進口貨物核定稅則號別
【裁判全文】
最  高  行  政  法  院  裁  定
                                     95年度裁字第00913號
再 審原 告  岱偉實業股份有限公司
代  表  人  甲○○
再 審被 告  財政部關稅總局
代  表  人  俞紹武
上列當事人間因進口貨物核定稅則號別事件，再審原告對於中華
民國93年6月30日本院93年度判字第808號判決，提起再審之訴。
本院裁定如下：
    主  文
再審之訴駁回。
再審訴訟費用由再審原告負擔。
    理  由
一、按對於本院判決提起再審，依行政訴訟法第277條第1項第4
    款之規定，必須表明再審理由及關於再審理由並遵守不變期
    間之證據。所謂表明再審理由，必須指明其所再審之判決，
    有如何合於行政訴訟法第273條第1項、第2項所定再審事由
    之具體情事始為相當，倘僅泛言有何條款之再審事由，而無
    具體情事；或僅指明所再審之判決前各程序所為裁判，有如
    何再審事由，而未一語指及其所再審之判決有如何合於再審
    之事由者，均難謂已合法表明再審理由，其提起再審，即屬
    不合法。
二、本件再審原告分別於民國83年12月28日進口貨物乙批，報單
    號碼：BC83/6536/0022號，經財政部高雄關稅局改列海關進
    口稅則第4412．11．20號。再審原告聲明異議，經再審被告
    評定異議駁回。再審原告不服，提起訴願，經遭決定駁回，
    訴經行政院台85訴字第03986號再訴願決定，將原決定及原
    評定均撤銷，由原評定機關另為適法之處分。案經再審被告
    重新評定，仍駁回其異議，再審原告不服，循序提起行政訴
    訟，經本院87年度判字第967號判決駁回後，再審原告以前
    開判決有行政訴訟法第273條第1項第12款再審事由，提起再
    審，經本院93年度判字第808號判決（下稱原判決）以其所
    提事由不符行政訴訟法第273條第1項第12款再審要件為由，
    駁回再審之訴在案。
三、本院查：本件再審原告對原判決提起再審之訴，其所主張之
    再審事由及依據為行政訴訟法第273條第1項第9款、第13款
    、第14款之規定。惟觀其再審理由第1部分所述，僅提出本
    院89年度判字第3616號、4209號判決為依據，就原判決所述
    臺北高等行政法院90年度訴字第108號判決與原判決訴訟標
    的並非同一之理由，指摘為理由矛盾及不公平，卻未具體說
    明原判決有如何合於行政訴訟法第273條第1項第9款、第13
    款、第14款之再審事由。又再審理由第2、3部分，係就本件
    進口貨物核定稅則號別事件之實體法律關係，指為有「為判
    決基礎之證物係偽造或變造者」、「原判決漏未斟酌之重要
    證物『財政部會議紀錄結論』」、「當事人發現未經斟酌之
    證物或得使用該證物者」、「原判決就足以影響於判決之重
    要證物漏未斟酌者」等再審事由，並援引司法院釋字第355
    號解釋意旨為據，核係爭執原判決對之再審之確定裁判（本
    院87年度判字第967號判決），有上開再審事由，而未一語
    指及原判決（即認定再審原告所提事由不符行政訴訟法第
    273條第1項第12款再審要件而駁回其再審之訴之論斷）有如
    何合於上開再審之事由，亦難謂已合法表明再審理由。另查
    再審理由第4部分請求本院查明再審被告與前臺灣省林業試
    驗所之公法上法律關係；再審理由第5部分，係請求撤銷違
    法之原處分；第6部分請求判命接受原申報稅則第4418、
    3000號等語，均未指明其所請求再審之原判決，有如何合於
    行政訴訟法第273條第1項、第2項所定再審事由之具體情事
    ，亦未合法表明再審理由。揆諸首揭說明，本件再審之訴於
    法不合，應予駁回。
四、依行政訴訟法第278條第1項、第104條、民事訴訟法第95條
    、第78條，裁定如主文。
中    華    民    國    95    年    5     月    4     日
                  第五庭審判長法  官  黃  合  文
                              法  官  梁  松  雄
                              法  官  吳  明  鴻
                              法  官  林  茂  權
                              法  官  鄭  小  康
以  上  正  本  證  明  與  原  本  無  異
中    華    民    國    95    年    5     月    4     日
                              書記官  阮  桂  芬


司法院資訊處製作；財團法人民間司法改革基金會備份。
